臺灣新北地方法院板橋簡易庭小額民事判決
111年度板小字第496號
原      告  磊豐國際資產管理股份有限公司

法定代理人  張司政  


訴訟代理人  陳文福  
被      告  吳采樺  

上列當事人間請求給付信用卡帳款事件，本院於民國111年5月9
日言詞辯論終結，判決如下：
    主  文
被告應給付原告新臺幣壹萬捌仟陸佰捌拾伍元，及自民國九十四
年十二月六日起至民國一百零四年八月三十一日止，按週年利率
百分之十九點九二九計算之利息，及自民國一百零四年九月一日
起至清償日止，按週年利率百分之十五計算之利息，暨自民國九
十四年十二月六日起至清償日止，按月加計逾期手續費新臺幣貳
佰元。
訴訟費用新臺幣壹仟元由被告負擔。
本判決得假執行。
    事實及理由
壹、程序事項：
一、按訴狀送達後，原告不得將原訴變更或追加他訴，但請求之
    基礎事實同一者，不在此限，民事訴訟法第255條第1項第2
    款定有明文，此於小額訴訟程序亦有適用（民事訴訟法第43
    6條之23、第436條第2項參照）。查本件原告起訴時聲明：
    被告應給付原告新臺幣（下同）18,685元，及自民國94年12
    月6日起至104年8月31日止，按週年利率百分之19.929計算
    之利息，暨自104年9月1日起至清償日止，按週年利率百分
    之15計算之利息。嗣於111年3月24日以民事準備書狀㈠變更
    聲明為：被告應給付原告18,685元，及自94年12月6日起至1
    04年8月31日止，按週年利率百分之19.929計算之利息，及
    自104年9月1日起至清償日止，按週年利率百分之15計算之
    利息，暨自94年12月6日起至清償日止，按月加計逾期繳款
    手續費200元。核原告所為訴之變更均係基於同一信用卡所
    生債權而為之聲明，揆諸上開法律規定，自應准許。
二、本件被告經合法通知，無正當理由未於言詞辯論期日到場，
    核無民事訴訟法第386條所列各款情形，爰依原告之聲請，
    由其一造辯論而為判決。
貳、實體事項：
一、原告主張：
　㈠被告前向訴外人法商佳信銀行股份有限公司臺北分公司（下
    稱法商佳信銀行）申領信用卡使用（下稱系爭信用卡），依
    約定被告得憑該信用卡於特約商店簽帳消費，但應於當期繳
    款截止日前清償，遲誤繳款期限時，依契約約定應自每筆消
    費之入帳日起至該筆帳款結清日給付按週年利率百分之19.9
    29計算之利息，如未繳納最低應繳金額，除計收上開循環利
    息外，另加收逾期繳款手續費200元。詎被告未依約履行繳
    款義務，尚積欠法商佳信銀行18,685元未清償（下稱系爭債
    權），嗣法商佳信銀行於94年12月5日將系爭債權讓與原告
    。為此，爰依信用卡使用契約及債權讓與之法律關係，提起
    本件訴訟，並聲明：被告應給付原告18,685元，及自94年12
    月6日起至104年8月31日止，按週年利率百分之19.929計算
    之利息，暨自104年9月1日起至清償日止，按週年利率百分
    之15計算之利息，另自94年12月6日起至清償日止，按月加
    計逾期繳款手續費200元。
　㈡對於被告抗辯之陳述：
    被告既於109年1月20日聲請法院消費者債務清理法院前置調
    解程序時，將原告列入債權人清冊內，依法則生承認之效力
    ，被告稱其未申請系爭信用卡、縱有也早已清償之答辯，顯
    無理由。
二、被告則以下列等語置辯，並聲明：原告之訴駁回。
    被告否認有申請系爭信用卡，且被告未持卡消費借貸，否認
    原告原證一即家樂福得益卡申請書及原證四金額明細之形式
    真正及實質真正，原告應負舉證責任。縱有原告所主張之小
    額消費金額，被告亦早已清償完畢。另原告未曾將債權讓與
    情事通知被告，不論係自91年或94年起算，原告就系爭信用
    卡帳款之本金及利息請求權皆因時效完成而消滅。
三、法院之判斷：
    原告主張之上開事實，業據其提出與所述相符之法商佳信銀
    行信用卡申請書暨約定條款、債權讓與證明書、登報公告及
    金額明細表等件為證，被告爭執法商佳信銀行信用卡申請書
    及金額明細表之形式真正，並以前詞置辯，則本件應予審究
    者為：系爭信用卡申請書之形式真正？被告抗辯系爭債權業
    經清償而消滅，是否可採？被告提出時效抗辯拒絕給付，是
    否可採？被告抗辯系爭債權未經合法通知被告，對被告不生
    效力，是否可採？本件原告請求有無理由？茲分述如下：
　㈠系爭信用卡申請書之形式真正？
　  本件被告雖具狀爭執系爭信用卡申請書之形式真正，惟原告
    業已提出系爭信用卡申請原本，經核與卷內申請書影本相符
    ，且被告自認前曾委任法扶律師代為申請破產，經核原告所
    提出被告於109年1月16日提出消費者債務清理法院前置調解
    聲請狀，被告確實曾委由法扶律師聲請消費者債務清理程序
    ，復經本院以肉眼比對該聲請狀上具狀人「吳采樺」之簽名
    （見本院卷第65頁），與系爭信用卡申請書上申請人「吳采
    樺」之簽名筆跡（見本院卷第11頁），不論於運筆、勾勒字
    形、習慣等書寫方式，均為符合，可認確係同一人即原告所
    簽，堪認原告所提出系爭信用卡申請書確係由被告所簽署申
    辦無誤。故被告爭執從未申辦系爭信用卡，亦無消費債務等
    詞，自無可採。
　㈡被告抗辯系爭債權業經清償而消滅，是否可採？
　　復按當事人主張有利於己之事實者，就其事實有舉證之責任
    ，民事訴訟法第277條本文定有明文。又請求履行債務之訴
    ，原告就其所主張債權發生原因之事實，固有舉證之責任，
    若被告自認此項事實而主張該債權已因清償而消滅，則清償
    之事實，應由被告負舉證之責任，此觀民事訴訟法第277條
    之規定自明（最高法院28年渝上字第1920號判例意旨參照）
    。本件被告抗辯系爭信用卡所生消費借貸債權業因清償而消
    滅，則此部分有利於被告之事實，應由被告負舉證之責。然
    被告並未舉證以實其說，則其空言抗辯已清償云云，即無所
    憑。
  ㈢被告提出時效抗辯拒絕給付，是否可採？
　　再按請求權，因十五年間不行使而消滅。但法律所定期間較
    短者，依其規定。利息、紅利、租金、贍養費、退職金及其
    他一年或不及一年之定期給付債權，其各期給付請求權，因
    五年間不行使而消滅。消滅時效，因左列事由而中斷：一、
    請求。二、承認。三、起訴。左列事項，與起訴有同一效力
    ：一、依督促程序，聲請發支付命令。二、聲請調解或提付
    仲裁。三、申報和解債權或破產債權。四、告知訴訟。五、
    開始執行行為或聲請強制執行；時效中斷者，自中斷之事由
    終止時，重行起算。因起訴而中斷之時效，自受確定判決，
    或因其他方法訴訟終結時，重行起算。經確定判決或其他與
    確定判決有同一效力之執行名義所確定之請求權，其原有消
    滅時效期間不滿五年者，因中斷而重行起算之時效期間為五
    年，民法第125條、第126條、第129條、第137條分別定有明
    文。經查，原告主張被告於109年1月間向法院聲請消費者債
    務清理法院前置調解時，曾將原告列入相對人即債權人之列
    ，業據提出本院109年1月20日新北院賢109司消債調新消字
    第49號函為證，被告對此亦不爭執，顯見被告於109年1月20
    日即知悉系爭信用卡所生債權，並因承認系爭債權而生時效
    中斷之效果，揆諸前開規定，原告對被告之信用卡本金及利
    息債權，則自109年1月20日因中斷而重行起算，均未逾15年
    及5年時效至明，被告就此部分所為時效抗辯，要無可採。
  ㈣被告抗辯系爭債權未經合法通知被告，對被告不生效力，是
    否可採？
　　另按債權之讓與，非經讓與人或受讓人通知債務人，對於債
    務人不生效力，民法第297條第1項本文定有明文。又法律設
    此規定之本旨，無非使債務人知有債權讓與之事實，受讓人
    對於債務人主張受讓事實行使債權時，既足使債務人知有債
    權讓與之事實，即應認為兼有通知之效力。又債權讓與通知
    ，性質上為觀念通知，通知方式不拘，且於多次讓與之情形
    ，並不以每次均有通知為必要（最高法院98年度台抗字第94
    9號裁定意旨參照），只要最後之債權受讓人將歷次債權讓
    與之情事一次通知債務人即可對債務人發生效力（臺灣高等
    法院暨所屬法院100年法律座談會民執類提案第14號研討結
    果意旨參照）。查被告未依約繳款，而法商佳信銀行對被告
    取得系爭信用卡帳款債權，嗣將系爭信用卡債權讓與原告，
    原告復於94年12月21日在台灣新生報登報公告債權讓與乙事
    等節，業據原告提出登報公告在卷可憑（見本院卷第19頁）
    ，依民法第297條第1項本文規定，系爭債權之讓與自已對被
    告發生效力，則被告此部分所辯，亦非可採。
  ㈤本件原告請求有無理由？
　　從而，被告既有向法商佳信銀行申請系爭信用卡使用，則應
    受信用卡約定條款約束，並應依約繳納消費借貸款項，被告
    復未舉證證明已清償，故原告請求被告給付系爭債權18,685
    元，及自94年12月6日起至104年8月31日止，按週年利率百
    分之19.929計算之利息，暨自104年9月1日起至清償日止，
    按週年利率百分之15計算之利息，另自94年12月6日起至清
    償日止，按月加計逾期繳款手續費200元，核屬有據。
四、綜上所述，原告依信用卡使用契約及債權讓與之法律關係，
    請求被告給付如主文第1項所示，為有理由，應予准許。
五、本件係民事訴訟法第436條之8所定之小額訴訟事件，本院並
    為被告敗訴之判決，依民事訴訟法第436條之20之規定，爰
    依職權宣告假執行。
六、本件事證已臻明確，兩造其餘之攻擊防禦方法及所提證據，
    於判決結果不生影響，爰不一一論列，併此敘明。
七、本件係小額訴訟事件，應依民事訴訟法第436條之19第1項規
    定，依職權確定本件訴訟費用為1,000元（即第一審裁判費
    ），由敗訴之被告負擔。
中　　華　　民　　國　　111 　年　　6 　　月　　9 　　日
                  臺灣新北地方法院板橋簡易庭
                        法  官  陳怡親
以上正本係照原本作成。
如不服本判決，應於送達後20日內，向本院提出上訴狀，並表明
上訴理由（上訴理由應表明一、原判決所違背之法令及具體內容
。二、依訴訟資料可認為原判決有違背法令之具體事實。），如
於本判決宣示後送達前提起上訴者，應於判決送達後20日內補提
上訴理由書（須附繕本），如未於上訴後20日內補提合法上訴理
由書，法院得逕以裁定駁回上訴。
中　　華　　民　　國　　111 　年　　6 　　月　　9 　　日
                        書記官  劉芷寧